【裁判字號】    98,訴,990
【裁判日期】    990513
【裁判案由】    違反毒品危害防制條例
【裁判全文】
台灣雲林地方法院刑事判決            98年度訴字第990號
公  訴  人  台灣雲林地方法院檢察署檢察官
被      告  甲○○
指定辯護人  本院公設辯護人  許俊雄
上列被告因違反毒品危害防制條例案件，經檢察官提起公訴（98
年度偵字第4511號），本院判決如下：
    主  文
甲○○所犯罪名及處罰，詳如附表二「所犯罪名及處罰」欄所示
，應執行有期徒刑肆年。扣案SAMSUNG 牌SGH-D508型黑色手機一
支（含0000000000號SIM 卡一張）沒收、未扣案之販賣第二級毒
品所得新台幣一萬五千元沒收，如全部或一部不能沒收時，以其
財產抵償之。
    事  實
一、甲○○意圖販賣第二級毒品甲基安非他命以牟利之犯意，分
    別於如附表一所示之時地、過程、方式，將甲基安非他命販
    賣予附表一所示之人。於98年9 月7 日16時25分左右，為警
    持搜索票，在其雲林縣北港鎮○街里○○街4 號住處，扣得
    其所有用以販賣第二級毒品甲基安非他命之SAMSUNG 牌
    SGH-D508型手機1 支（含0000000000號SIM 卡1 張），另外
    查扣其所有SAMSUNG 牌SGH-E258型手機1 支（0000000000
    號SIM 卡1 張）、海洛因5 包（毛重約14.36 公克）、吸食
    器3 支、殘渣袋2 包、電子秤1 台、分裝袋1 包、吸食器及
    杓子共2 組。
二、案經行政院海巡署南部地區巡防局、雲林縣警察局北港分局
    移送台灣雲林地方法院檢察署檢察官偵查起訴。
    理  由
一、程序方面：(一)被告以外之人於審判外之言詞或書面陳述，除
    法律有規定者外，不得作為證據；又被告以外之人於審判外
    之陳述，雖不符前4 條之規定，而經當事人於審判程序同意
    作為證據，法院審酌該言詞陳述或書面陳述作成時之情況，
    認為適當者，亦得為證據，刑事訴訟法第159 條第1 項、同
    法第159條之5第1項定有明文。(二)本案中徐孟川、林聖淵、
    許育福3人之98年9月29日警察詢問筆錄、98年9月29日檢察
    官訊問筆錄，以及本院98年聲監字第000277號、98年聲監續
    字第000211號通訊監察書影本各1份及通訊監察譯文，雖然
    是被告以外之人於審判外之言詞及書面陳述，原則上不得作
    為證據，惟檢察官及被告於本院審判程序中，均已表示同意
    作為證據，法官審酌該言詞及書面陳述作成時之情況，認為
    適當，依上開規定，得作為證據。
二、被告坦白承認上述販賣第二級毒品甲基安非他命之事實，且
    供稱每賣出新台幣（下同）1,000 元，大約可獲取300 元利
    潤，此外，並有徐孟川、林聖淵、許育福3 人之98年9 月29
    日警察詢問筆錄、98年9 月29日檢察官訊問筆錄，及本院98
    年聲監字第000277號、98年聲監續字第000211號通訊監察書
    影本各1 份及通訊監察譯文可以證明，事實已經可以認定。
三、論罪科刑：
  (一)被告所為，均觸犯毒品危害防制條例第4條第2項販賣第二級
    毒品罪。其每次為販賣第二級毒品，因而持有第二級毒品之
    低度行為，均為其該次販賣第二級毒品之高度行為所吸收，
    不另論罪。
  (二)被告所犯的上述7罪，犯意各別，行為也各自獨立，應分別
   論罪、合併處罰。
  (三)被告固然於案發之98年9月8日警察詢問時、檢察官訊問時均
    否認販賣甲基安非他命，惟買受人徐孟川、林聖淵、許育福
    亦於98年9月29日接受警察詢問時、同日接受檢察官訊問時
    ，始指稱向被告購買甲基安非他命。然而，警察、檢察官在
    98年9月8日詢問、訊問過被告後，即未再提訊被告，檢察官
    並於98年12月22日製作起訴書，直接提起本件公訴。被告則
    於本院準備期日、審判期日均坦白承認犯行。若檢察官於證
    人指證後的98年9月29日，以至製作起訴書的98年12月22日
    之間，提訊被告，則被告即得以在偵查中自白犯行，加上之
    後審判中自白犯行，即得因為在偵查、審判中均自白犯行，
    而適用毒品危害防制條例第17條第2項規定，減輕其刑，在
    客觀上足以引起一般人的同情，犯罪的情狀可以憐憫，因此
    依刑法第59條規定，酌量減輕其刑。
  (四)法官審酌被告前因施用第二級毒品案件，於92年4月4日經本
    院以91年港簡字第139號判處有期徒刑5月確定，並於93年6
    月9 日因徒刑執行完畢出監，有台灣高等法院被告前案紀錄
    表在卷可證，各次販賣第二級毒品的數量均不多，因而分別
    量處如附表二所示之刑，並定應執行刑。
  (五)就附表一編號3、4所示之犯罪，並無犯罪所得。至於編號1
    、2、5、6、7所示各次販賣第二級毒品所得，並未扣案，應
    依毒品危害防制條例第19條第1項規定，予以沒收，如全部
    或一部不能沒收時，以其財產抵償。
  (六)扣案SAMSUNG 牌SGH-D508型黑色手機1支（含0000000000號
    SIM卡1張），為被告所有且供其於本案各次販賣第二級毒品
    犯罪所用，均應依同條例第19條第1項規定沒收。
  (七)至於其餘扣案物品，據被告之供述，均與本案無關，因此不
    予宣告沒收。
四、適用的法律：(一)刑事訴訟法第299條第1項前段，(二)毒品危害
    防制條例第4條第2項、第19條第1項，(三)刑法第11條前段、
    第59條、第51條第5款。
本案經檢察官丙○○偵查起訴，檢察官乙○○到庭執行職務。
中    華    民    國    99    年    5     月    13    日
            刑事第三庭    審判長法  官  林  輝  煌
                                法  官  張  文  俊
                                法  官  蕭  雅  毓
以上正本證明與原本無異。
如不服本判決，應於送達後10日內向本院提出上訴狀（須附繕本
），上訴於台灣高等法院台南分院。上訴書狀應敘述具體理由。
上訴書狀未敘述上訴理由者，應於上訴期間屆滿後20日內補提理
由書（須附繕本）於本院。（切勿逕送台灣高等法院台南分院）
                                書記官  邱  明  通
中    華    民    國    99    年    5     月    13    日
附錄本案論罪科刑法條全文：
毒品危害防制條例
第4條
製造、運輸、販賣第一級毒品者，處死刑或無期徒刑；處無期徒
刑者，得併科新台幣2 千萬元以下罰金。
製造、運輸、販賣第二級毒品者，處無期徒刑或7 年以上有期徒
刑，得併科新台幣1 千萬元以下罰金。
製造、運輸、販賣第三級毒品者，處5 年以上有期徒刑，得併科
新台幣7 百萬元以下罰金。
製造、運輸、販賣第四級毒品者，處3 年以上10年以下有期徒刑
，得併科新台幣3 百萬元以下罰金。
製造、運輸、販賣專供製造或施用毒品之器具者，處1 年以上7
年以下有期徒刑，得併科新台幣1 百萬元以下罰金。
前五項之未遂犯罰之。
附表一
┌──┬──────┬──────┬───┬───────┬──────┐
│編號│時間        │地點        │對象  │交易方式與過程│種類、數量與│
│    │            │            │      │              │金額        │
├──┼──────┼──────┼───┼───────┼──────┤
│ 1  │98年8 月19日│雲林縣北港鎮│徐孟川│甲○○以098797│第二級毒品甲│
│    │12時左右    │新街里興隆街│      │4279號（裝置於│基安非他命1 │
│    │            │4 號處      │      │扣案之SAMSUNG │包，代價新台│
│    │            │            │      │牌SGH-D508型黑│幣（以下同）│
│    │            │            │      │色手機內，以下│1,000元     │
│    │            │            │      │同）電話與徐孟│            │
│    │            │            │      │川所持用之    │            │
│    │            │            │      │0000000000號電│            │
│    │            │            │      │話聯絡，由徐孟│            │
│    │            │            │      │川騎乘機車至李│            │
│    │            │            │      │榮晉前揭居處外│            │
│    │            │            │      │，雙方隔著門，│            │
│    │            │            │      │以一手交錢、一│            │
│    │            │            │      │手交貨之方式進│            │
│    │            │            │      │行買賣        │            │
├──┼──────┼──────┼───┼───────┼──────┤
│ 2  │98年9 月4 日│雲林縣北港鎮│徐孟川│甲○○以098797│第二級毒品甲│
│    │4時左右     │北港圖書館前│      │4279號電話與徐│基安非他命1 │
│    │            │之路邊      │      │孟川所持用之09│包，代價    │
│    │            │            │      │00000000號電話│1,000 元    │
│    │            │            │      │聯絡，雙方並均│            │
│    │            │            │      │騎乘機車至上揭│            │
│    │            │            │      │地點見面，以一│            │
│    │            │            │      │手交錢、一手交│            │
│    │            │            │      │貨之方式進行買│            │
│    │            │            │      │賣            │            │
├──┼──────┼──────┼───┼───────┼──────┤
│ 3  │98年8 月19日│雲林縣北港鎮│林聖淵│甲○○以098797│第二級毒品甲│
│    │2 時左右    │新街里興隆街│      │4279號電話與林│基安非他命1 │
│    │            │4 號處      │      │聖淵所持用之  │包，代價為  │
│    │            │            │      │0000000000號電│1,500 元，本│
│    │            │            │      │話聯絡，由林聖│次林聖淵賒欠│
│    │            │            │      │淵駕駛其公司用│尚未給付李榮│
│    │            │            │      │之小貨車至前揭│晉          │
│    │            │            │      │甲○○之居處外│            │
│    │            │            │      │，雙方以甲○○│            │
│    │            │            │      │將約定交易之甲│            │
│    │            │            │      │基安非他命放在│            │
│    │            │            │      │其居處外之電動│            │
│    │            │            │      │腳踏車下面由林│            │
│    │            │            │      │聖淵拿走之方式│            │
│    │            │            │      │進行交易      │            │
├──┼──────┼──────┼───┼───────┼──────┤
│ 4  │98年8 月25日│雲林縣北港鎮│林聖淵│甲○○以098797│第二級毒品甲│
│    │17時左右    │新街里興隆街│      │4279號電話與林│基安非他命1 │
│    │            │4 號處      │      │聖淵所持用之  │包，代價為  │
│    │            │            │      │0000000000號電│1,500元，本 │
│    │            │            │      │話聯絡，由林聖│次林聖淵賒欠│
│    │            │            │      │淵駕駛其公司用│尚未給付李榮│
│    │            │            │      │之小貨車至前揭│晉          │
│    │            │            │      │甲○○之居處外│            │
│    │            │            │      │，雙方以甲○○│            │
│    │            │            │      │將約定交易之甲│            │
│    │            │            │      │基安非他命放在│            │
│    │            │            │      │其居處外之電動│            │
│    │            │            │      │腳踏車下面由林│            │
│    │            │            │      │聖淵拿走之方式│            │
│    │            │            │      │進行交易      │            │
├──┼──────┼──────┼───┼───────┼──────┤
│ 5  │98年8 月19日│雲林縣北港鎮│許育福│甲○○以098797│第二級毒品甲│
│    │12時左右    │新街里興隆街│      │4279號電話與許│基安非他命，│
│    │            │4 號處      │      │育福所持用之  │代價為3500元│
│    │            │            │      │0000000000號電│            │
│    │            │            │      │話聯絡，由許育│            │
│    │            │            │      │福駕駛某自用小│            │
│    │            │            │      │客車至前揭李榮│            │
│    │            │            │      │晉之居處，雙方│            │
│    │            │            │      │一手交錢，一手│            │
│    │            │            │      │交貨          │            │
├──┼──────┼──────┼───┼───────┼──────┤
│ 6  │98年8 月26日│雲林縣北港鎮│許育福│甲○○以098797│第二級毒品甲│
│    │18時左右    │新街里興隆街│      │4279號電話與許│基安非他命，│
│    │            │4 號處      │      │育福所持用之  │代價為3,500 │
│    │            │            │      │0000000000號電│元          │
│    │            │            │      │話聯絡，由許育│            │
│    │            │            │      │福駕駛某自用小│            │
│    │            │            │      │客車至前揭李榮│            │
│    │            │            │      │晉之居處，雙方│            │
│    │            │            │      │一手交錢，一手│            │
│    │            │            │      │交貨          │            │
├──┼──────┼──────┼───┼───────┼──────┤
│ 7  │98年8 月31日│雲林縣北港鎮│許育福│甲○○以098797│第二級毒品甲│
│    │13時左右    │新街里興隆街│      │4279號電話與許│基安非他命，│
│    │            │4 號處      │      │育福所持用之  │代價為6,000 │
│    │            │            │      │0000000000號電│元          │
│    │            │            │      │話聯絡，由許育│            │
│    │            │            │      │福駕駛某自用小│            │
│    │            │            │      │客車至前揭李榮│            │
│    │            │            │      │晉之居處，雙方│            │
│    │            │            │      │一手交錢，一手│            │
│    │            │            │      │交貨          │            │
└──┴──────┴──────┴───┴───────┴──────┘
附表二
┌──────┬───────────────────────────┐
│犯罪事實    │所犯罪名及處罰                                        │
├──────┼───────────────────────────┤
│附表一編號1 │甲○○販賣第二級毒品，處有期徒刑參年陸月。扣案SAMSUNG │
│所示之事實  │牌SGH-D508型黑色手機一支（含0000000000號SIM卡一張）沒 │
│            │收、未扣案之販賣第二級毒品所得新台幣一千元沒收，如全部│
│            │或一部不能沒收時，以其財產抵償之。                    │
├──────┼───────────────────────────┤
│附表一編號2 │甲○○販賣第二級毒品，處有期徒刑參年陸月。扣案SAMSUNG │
│所示之事實  │牌SGH-D508型黑色手機一支（含0000000000號SIM卡一張）沒 │
│            │收、未扣案之販賣第二級毒品所得新台幣一千元沒收，如全部│
│            │或一部不能沒收時，以其財產抵償之。                    │
├──────┼───────────────────────────┤
│附表一編號3 │甲○○販賣第二級毒品，處有期徒刑參年陸月。扣案SAMSUNG │
│所示之事實  │牌SGH-D508型黑色手機一支（含0000000000號SIM卡一張）沒 │
│            │收。                                                  │
├──────┼───────────────────────────┤
│附表一編號4 │甲○○販賣第二級毒品，處有期徒刑參年陸月。扣案SAMSUNG │
│所示之事實  │牌SGH-D508型黑色手機一支（含0000000000號SIM卡一張）沒 │
│            │收。                                                  │
├──────┼───────────────────────────┤
│附表一編號5 │甲○○販賣第二級毒品，處有期徒刑參年柒月。扣案SAMSUNG │
│所示之事實  │牌SGH-D508型黑色手機一支（含0000000000號SIM卡一張）沒 │
│            │收、未扣案之販賣第二級毒品所得新台幣三千五百元沒收，如│
│            │全部或一部不能沒收時，以其財產抵償之。                │
├──────┼───────────────────────────┤
│附表一編號6 │甲○○販賣第二級毒品，處有期徒刑參年柒月。扣案SAMSUNG │
│所示之事實  │牌SGH-D508型黑色手機一支（含0000000000號SIM卡一張）沒 │
│            │收、未扣案之販賣第二級毒品所得新台幣三千五百元沒收，如│
│            │全部或一部不能沒收時，以其財產抵償之。                │
├──────┼───────────────────────────┤
│附表一編號7 │甲○○販賣第二級毒品，處有期徒刑參年捌月。扣案SAMSUNG │
│所示之事實  │牌SGH-D508型黑色手機一支（含0000000000號SIM卡一張）沒 │
│            │收、未扣案之販賣第二級毒品所得新台幣六千元沒收，如全部│
│            │或一部不能沒收時，以其財產抵償之。                    │
└──────┴───────────────────────────┘

司法院資訊處製作；財團法人民間司法改革基金會備份。
